台灣高等法院刑事裁定　　　　　　　　　　　　　　九十一年度交抗字第二七九號
　　抗告人即　　乙○○
　　異 議 人
　　抗告人即
　　受處分人　　甲○○
右抗告人因受處分人違反道路交通管理處罰條例案件，不服臺灣宜蘭地方法院九十一
年度交聲字第一一號，中華民國九十一年三月六日裁定，提起抗告，本院裁定如左：
    主  文
抗告駁回。
    理  由
壹、抗告人乙○○部分：
一、按受處分人不服道路交通管理處罰條例第八條主管機關所為之處罰者，固得依同
    條例第八十七條第一項規定，於收到裁決書之翌日起二十日內，向管轄地方法院
    聲明異議，惟於訴訟上得為聲明異議之主體者，乃限於該條例第八條之主管機關
    所處罰之受處分人，如非受處分人聲明異議者，其異議即不合於法律上之程式。
二、經查：台北區監理所宜蘭監理站民國九十年十二月三十一日宜監字第裁四三─Ｕ
    00000000號裁決書，係以受處分人甲○○於九十年十一月十三日十二時
    一○分許，在宜蘭市○○路○○道山側，駕駛車號Ｇ五─七○二九號自用小客車
    ，明知警鈴已響、閃光號誌已顯示、且遮斷器已開始放下，猶駕車強行闖越平交
    道，依違反道路交通管理處罰條例第五十四條第一款規定，裁處罰鍰新台幣一萬
    二千元，並依第六十三條第一項記違規點數三點，有該裁決書（原審卷第七頁）
    在卷可稽，則本件原處分機關之裁決對象為甲○○，並非乙○○。縱認原處分機
    關所為之裁處有所違誤，依前揭法條規定，應由甲○○聲明異議，始為適法，從
    而，原審法院以乙○○所為之異議聲明不合法律上之程式，且無從補正，而依道
    路交通案件處理辦法第十八條規定，裁定予以駁回，經核並無不合，茲乙○○又
    提起本件抗告，不能認為有理由，應予駁回。
貳、抗告人甲○○部分：
一、按交通案件之抗告程序，依道路交通案件處理辦法第二十六條規定準用刑事訴訟
    法有關規定。而依刑事訴訟法第四百零三條規定，必當事人或受裁定者，始得對
    於法院之裁定提起抗告。
二、本部分抗告意旨略以：抗告人甲○○之子乙○○於九十年十一月十三日十二時一
    ○分許，在宜蘭市○○路○○道山側，因所駕駛車號Ｇ五─七○二九號之自用小
    客車變速箱突然損害，因而造成車輛暴衝，誤闖平交道，因非故意違規，竟遭裁
    罰並予違規記點，自有未甘，尤其抗告人並非實際之駕駛人，乃由真正之駕駛人
    乙○○名義提出異議，卻遭駁回，今由抗告人本人名義提起抗告，請求予以救濟
    云云。
三、經查：本件原裁定之當事人係乙○○，而抗告人甲○○並非該受裁定之對象，從
    而其對該裁定提起抗告，依照上開說明，顯非合法，應予駁回。
參、據上論斷，應依道路交通管理處罰條例第八十九條、刑事訴訟法第四百十一條前
    段，裁定如主文。
中      華     民      國     九十一    年        四     月     十七    日
                            臺灣高等法院交通法庭
                                審判長法  官  陳  祐  輔
                                      法  官  陳  國  文
                                      法  官  洪  昌  宏
右正本證明與原本無異。
不得再抗告。
                                      書記官  廖  月  女
中      華     民      國     九十一    年        四   月     十七    日
